【裁判字號】    96,破,5
【裁判日期】    970602
【裁判案由】    宣告破產
【裁判全文】
臺灣臺中地方法院民事裁定      96年度破字第5號
聲  請  人  乙○○
代  理  人  丙○
聲請人聲請宣告文裕興業股份有限公司破產事件，本院裁定如下
：
    主    文
宣告文裕興業股份有限公司破產。
選任林政德律師為破產管理人。
申報債權之期間自即日起至民國九十七年九月一日止。
    理    由
一、本件聲請意旨略以：聲請人擔任文裕興業股份有限公司（下
    稱文裕公司）之清算人，並執行清算職務，文裕公司現正進
    行清算程序。文裕公司於民國95年5月17日經本院民事執行
    處就部分存貨強制執行後，現存財產新台幣（下同）
    16,249,253元，不足清償於執行程序中參與分配之所有債權
    計19,693,353元，為此聲請宣告文裕公司破產等語。
二、按破產，對債務人不能清償債務者，宣告之。破產法第57條
    規定甚明。又依同法第148條規定之旨趣，除債務人之財產
    不敷清償破產財團之費用及財團之債務外，尚難認無宣告破
    產之實益。是以法院就破產之聲請，應依職權為必要之調查
    ，倘債務人卻係毫無財產可構成破產財團，或債務人之財產
    不敷清償破產財團之費用及財團之債務，無從依破產程序清
    理其債務時，始得依無宣告破產之實益，裁定駁回聲請。此
    觀司法院25年院字第1505號解釋自明。最高法院86年度台抗
    字第479號著有裁定要旨足參。
三、經查：文裕公司積欠財政部台灣省中區國稅局台中縣分局營
    業稅及雜項費用計95,529元、甲○○○○○○○93年至95年
    房屋稅及92年至96年地價稅共計736,592元，分別有聲請人
    提出財政部台灣省中區國稅局台中縣分局97年4月23日中區
    國稅中縣四字第0970019135號函、納稅義務人違章欠稅查復
    表、甲○○○○○○○97年4月23日中縣稅法字第097202749
    3號函及所附欠稅明細表可稽。另積欠中華成長三資產管理
    股份有限公司127,780,035元，有債權金額計算書可憑。又
    為估計文裕公司所有2筆土地之時值，支出鑑定費用計
    50,000元，經鑑定人卓越不動產估價師事務所同意列入破產
    債權分配。則文裕公司已知債務高達128,662,156元。而文
    裕公司現有資產僅有坐落台中縣豐原市○○段526之4、526
    之5地號土地2筆，有聲請人提出現有財產清冊可憑，經鑑定
    後估計價值為1,219,680元，有卓越不動產估價師事務所不
    動產估價報告書可稽，是聲請人主張以其資產狀況已不能清
    償所負債務，尚非無據。文裕公司之資產尚足支應該筆財團
    費用。綜上所述，文裕公司確有相當之財產可構成破產財團
    ，且該破產財團並無明顯情事足以認定確有不足清償財團費
    用及財團債務之情事，亦難認無宣告破產之實益。從而聲請
    人聲請宣告破產，於法並無不合，應予准許。
四、另按法院為破產宣告時，應選任破產管理人，並決定左列事
    項：一、申報債權之期間。但其期間，須在破產宣告之日起
    ，15日以上，3個月以下。二、第一次債權人會議期日。但
    其期日，須在破產宣告之日起1個月以內。破產法第64條固
    定有明文；惟本院就破產事件之事務分配，係將破產之裁定
    與破產裁定確定後之破產程序分由民事庭與民事執行處法官
    辦理，為免將來案件移由民事執行處法官辦理時作業時程難
    以配合，爰僅決定申報債權期間如主文第三項所示，而將第
    一次債權人會議期日交由執行處承辦法官決定，併此敘明。
五、依破產法第63條、第64條，裁定如主文。
中    華    民    國    97    年    6     月    2     日
                  民事第四庭    法  官  王  銘
正本係照原本作成。
如不服本裁定應於送達後10日內向本院提出抗告狀，並繳納抗告
費新臺幣1000元。
中    華    民    國    97    年    6     月    2     日
                                書記官  柳寶倫


司法院資訊處製作；財團法人民間司法改革基金會備份。
